臺灣士林地方法院刑事判決　　　　　 100年度審簡上字第61號
上　訴　人
即　被　告　文冠程
上列上訴人因妨害名譽案件，不服本院內湖簡易庭於中華民國99
年12月29日所為99年度湖簡字第719 號第一審刑事簡易判決（聲
請簡易判決處刑案號：臺灣士林地方法院檢察署99年度偵字第87
70號），提起上訴，本院管轄第二審之合議庭判決如下：
    主  文
上訴駁回。
文冠程緩刑貳年，緩刑期間付保護管束，且應向執行檢察官指定
之政府機關、政府機構、行政法人、社區或其他符合公益目的之
機構或團體，提供捌拾小時之義務勞務。
    事實及理由
一、本案經本院審理結果，認第一審判決以被告文冠程所為係犯
    刑法第310 條第2 項之加重誹謗罪，判處被告拘役40日，如
    易科罰金以新臺幣1000元折算1 日，認事用法及量刑均無不
    當，應予維持。相關事實、證據及理由並引用第一審刑事簡
    易判決書及檢察官聲請簡易判決處刑書之記載（詳如附件）
    ，另補充：被告於本院調查時之自白（參見本院民國100 年
    6 月15日準備程序筆錄及同年7 月18日審判筆錄）。
二、上訴人上訴意旨略以：伊當時情緒激動行為過當，現已和前
    妻離婚、向告訴人坦承錯誤，請求鈞院從輕量刑云云。惟按
    刑之量定及緩刑之宣告，係實體法上賦予法院得為自由裁量
    之事項，倘其未有逾越法律所規定之範圍，或濫用其權限，
    即不得任意指摘為違法（最高法院75年臺上字第7033號判例
    意旨參照）。原審業已審酌被告犯罪之動機，而量處被告上
    開刑責，並諭知易科罰金之折算標準，經核量刑並無特別失
    出之處，上訴人請求輕判並無理由。末查，被告前未曾因故
    意犯罪受有期徒刑以上刑之宣告，有臺灣高等法院被告前案
    紀錄表1 份在卷可佐。其於本院審理過程中終能坦承犯行，
    又告訴人經本院合法傳喚均未到庭，本院傳票上已註明如告
    訴人不到庭表示意見，本案可能緩刑結案，足見告訴人對被
    告量刑並無意見，再本件告訴人發生損害僅止於公司內，損
    害尚稱輕微，本院因認被告經此偵審程序對被告之教訓已深
    ，當知警惕，信無再犯之虞，本院因認暫不執行其刑為當，
    爰併予宣告緩刑2 年，以觀後效，用啟自新。且諭知被告應
    向執行檢察官指定之政府機關、政府機構、行政法人、社區
    或其他符合公益目的之機構或團體，提供80小時之義務勞務
    。且依刑法第75條之1 第1 項第4 款規定，違反上開之負擔
    情節重大，足認原宣告之緩刑難收其預期效果，而有執行刑
    罰之必要者，得撤銷緩刑之宣告。
三、據上論斷，應依刑事訴訟法第455 條之1 第1 項、第3 項、
    第368 條、第373 條，刑法第74條第1 項第1 款、第2 項第
    5 款、第93條第1 項第2 款，判決如主文。
四、本案經檢察官孟玉梅到庭執行職務。
中    華    民    國    100    年    7    月    29    日
                  刑事第一庭審判長法  官  李育仁
                                  法  官  劉育琳
                                  法  官  王沛雷
以上正本證明與原本無異。
本件不得上訴。
                                  書記官  李佳姿
中    華    民    國    100     年    8     月   4    日
本案論罪科刑法條全文：
刑法第310條
意圖散布於眾，而指摘或傳述足以毀損他人名譽之事者，為誹謗
罪，處一年以下有期徒刑、拘役或五百元以下罰金。
散布文字、圖畫犯前項之罪者，處二年以下有期徒刑、拘役或一
千元以下罰金。
對於所誹謗之事，能證明其為真實者，不罰。但涉於私德而與公
共利益無關者，不在此限。